臺灣高等法院臺中分院刑事判決　　　　　　 民國九十一年度上訴字第三九○號
　　上　訴　人
　　即　被　告　丙○○
　　　　　　　　甲○○
右上訴人等因違反槍砲彈藥刀械管制條例等案件，不服臺灣彰化地方法院中華民國九
十年十二月二十七日第一審判決（民國九十年度訴字第一二七○號，起訴案號：臺灣
彰化地方法院檢察署民國九十年度偵字第三五五六號、九十年度偵字第四九七七號）
，提起上訴，本院判決如左：
    主 　 文
原判決撤銷。
丙○○未經許可，持有可發射子彈具有殺傷力之改造手槍，累犯，處有期徒刑壹年陸
月，併科罰金新臺幣陸萬元，罰金如易服勞役，以新臺幣玖佰元即銀元參佰元折算壹
日，扣案之改造手槍壹枝（槍枝管制編號：0000000000）沒收；又未經許
可，持有子彈，累犯，處有期徒刑陸月，併科罰金新臺幣肆萬元，罰金如易服勞役以
新臺幣玖佰元即銀元參佰元折算壹日，扣案之子彈貳顆沒收。應執行有期徒刑壹年拾
月，併科罰金新臺幣捌萬元，罰金如易服勞役，以新臺幣玖佰元即銀元參佰元折算壹
日，扣案之改造手槍壹枝（槍枝管制編號：0000000000）、子彈貳顆沒收
。
甲○○未經許可，寄藏可發射子彈具有殺傷力之改造手槍，處有期徒刑壹年肆月，併
科罰金新臺幣肆萬元，罰金如易服勞役，以新臺幣玖佰元即銀元參佰元折算壹日。扣
案之改造手槍壹枝（槍枝管制編號：0000000000）沒收。
　　事　  實
一、丙○○前因違反肅清煙毒條例及麻醉藥品管理條例等案件，經原審法院判處應執
    行有期徒刑三年八月，嗣經本院駁回上訴確定，並於民國（下同）八十八年二月
    十九日假釋出獄，至同年五月五日期滿未經撤銷，視為已執行完畢。詎仍不知悔
    改，於九十年二月間，在彰化縣員林鎮火車站附近，向一名綽號「明宗」（或「
    文中」）年約三、四十歲不詳姓名年籍之男子，取得二顆子彈（分別為制式口徑
    九釐米子彈，與制式口徑○點三八吋子彈）而持有之，均具有殺傷力，並將之置
    於其車輛之儀表板下。又在不詳之時間、地點，向一名綽號「阿智」不詳姓名年
    籍之人，取得一枝可發射子彈且具有殺傷力仿ＢＥＲＥＴＴＡ廠半自動改造手槍
    （槍枝管制編號：0000000000）而持有之，並於同年四月間，在臺中
    市○道路旁，將該手槍交給甲○○保管，甲○○明知上開手槍為管制之改造手槍
    ，仍將之寄藏於其位於彰化縣大村鄉○○路一八七巷一五四號之住處。嗣於九十
    年五月十四日晚上十時五十分許，於彰化縣彰化市○○路○段三三一號前，為警
    於丙○○車上查獲前述之子彈二顆。丙○○遂於犯罪未發覺前，向警方自首其尚
    持有上開改造手槍，而連絡甲○○將前揭改造手槍置於彰化市○○路○段三四六
    巷延和公園與彰興國中圍牆邊，並帶同警方前往取出而報繳之。
二、案經彰化縣警察局移送臺灣彰化地方法院檢察署檢察官偵查起訴。
　　理　  由
一、訊據上訴人即被告(下稱被告)甲○○雖矢口否認有寄藏手槍之情事，惟右揭寄藏
    手槍之事實，業經被告甲○○於原審偵審時坦承不諱，被告丙○○雖於原審時坦
    承其持有子彈二顆，惟矢口否認持有改造手槍，辯稱：手槍是甲○○的，不是伊
    交給甲○○寄藏的云云。經查：被告丙○○於警訊中供稱：手槍是伊向一名綽號
    「阿智」之朋友取得後，再交給一名朋友「阿文」，於偵查中並供稱「阿文」就
    是「甲○○」，核與被告甲○○自白曾受被告丙○○之託寄藏前揭槍枝等語相符
    ，且由被告丙○○連絡被告甲○○將手槍放在特定地點並帶同警方前往取出之過
    程觀之，該手槍應係被告丙○○所持有，否則被告甲○○殆無對被告丙○○言聽
    必從之理，是被告丙○○雖於偵訊及原審審理中翻異前供，改稱手槍係被告甲○
    ○自已所有云云，顯係卸責之詞，委無可採。又扣案之手槍一枝（槍枝管制編號
    ：0000000000），為仿ＢＥＲＥＴＴＡ廠半自動玩具手槍更換土造金
    屬槍管改造而成，經實際試射之結果，可擊發且具有殺傷力，而子彈二顆各為制
    式口徑九釐米子彈（子彈底標記為ＷＩＮ９ｍｍＬＵＧＥＲ），與制式口徑○點
    三八吋子彈（子彈標記為ＭＩＮ３８０ＡＵＴＯ），均有殺傷力，此有內政部警
    政署刑事警察局九十年六月五日刑鑑字第七五四二四號通知書一紙在卷可稽，核
    與被告甲○○及被告丙○○之自白相符，堪信屬實。至於證人丁○○於本院證稱
    ：「我曾與甲○○去過彰化的一個公園，何日、何時已經忘記，他騎機車載我逛
    公園外圍一圈就走了，當時他也沒告訴我是何事」云云，亦無法為有利於被告甲
    ○○之認定，附此敘明。本件事證明確，被告等犯行堪予認定，應予以依法論科
    。
二、核被告丙○○所為，係犯槍砲彈藥刀械管制條例第十一條第四項之未經許可持有
    可發射子彈具有殺傷力之手槍罪、第十二條第四項未經許可持有子彈罪。被告甲
    ○○所為，係犯同條例第十一條第四項之未經許可持有可發射子彈具有殺傷力之
    手槍罪。被告丙○○之上開二犯行，犯意各別，行為互殊，應予分論併罰。又被
    告丙○○前因違反肅清煙毒條例及麻醉藥品管理條例等案件，經原審判處應執行
    有期徒刑三年八月，嗣經本院駁回上訴確定，並於八十八年二月十九日假釋出獄
    ，至同年五月五日期滿未經撤銷，視為已執行完畢，有臺灣高等法院被告全國前
    案紀錄表一紙在卷可稽，其於刑之執行完畢後，五年內再犯有期徒刑以上之罪，
    為累犯，應依法加重其刑。至被告丙○○在犯罪被發覺之前，向警方自首並連絡
    被告甲○○報繳前開改造手槍，應依同法第十八條第一項前段之規定減輕其刑。
    原審對於被告等予以論罪科刑，固非無見，惟查宣告沒收之改造手槍之槍枝管制
    編號為0000000000，有上開通知書可按，而原審認係0000000
    000之八，即有未合，被告等上訴意旨否認犯罪，恣意指摘原判決不當，雖無
    足取，然原判決既有上述可議之處，即屬無可維持，仍應由本院將原判決予以撤
    銷改判，爰審酌被告等分別持有或寄藏具有殺傷力之槍彈，對社會危害性甚大，
    被告甲○○坦承犯行，犯後態度尚佳，被告丙○○推諉其責，犯後態度不良等一
    切情狀，分別量處被告丙○○持有手槍部分有期徒刑壹年陸月，併科罰金新臺幣
    陸萬元；持有子彈部分有期徒刑陸月，併科罰金新臺幣肆萬元、被告甲○○有期
    徒刑壹年肆月，併科罰金新臺幣肆萬元，並諭知易服勞役之折算標準，被告丙○
    ○部分並定其應執行之刑為有期徒刑壹年拾月，併科罰金新臺幣捌萬元，以示懲
    戒。另查被告等犯罪後，新修正槍砲彈藥刀械管制條例於九十年十一月十四日公
    布施行，同年月十六日生效，刪除原同條例第十九條關於犯同條例第十一條之罪
    經判處有期徒刑者，應於刑之執行完畢或赦免後，令入勞動場所強制工作之保安
    處分規定，雖被告等犯罪在修法之前，惟依刑法第二條第二項保安處分適用裁判
    時之法律之規定，修正前槍砲彈藥刀械管制條例第十九條之規定，即無再適用餘
    地，併此敘明。至扣案之改造手槍壹枝（槍枝管制編號：0000000000
    ）、子彈二顆為違禁物，爰依刑法第三十八條第一項第一款併予宣告沒收。
三、被告經合法傳喚，均無正當之理由不到庭，爰不待其等陳述，逕行判決。
四、據上論斷，應依刑事訴訟法第三百六十九條第一項前段、第三百六十四條、第二
    百九十九條第一項前段、第三百七十一條，槍砲彈藥刀械管制條例第十一條第四
    項、第十二條第四項，第十八條第一項前段，刑法第十一條前段、第四十七條、
    第四十二條第二項、第五十一條第五款、第七款、第三十八條第一項第一款，罰
    金罰鍰提高標準條例第二條之規定，判決如主文。
本案經檢察官乙○○到庭執行職務。
中      華      民      國　    九十一   年    　 六      月     十八   日
                                    臺灣高等法院臺中分院刑事第九庭
                                       　 審判長法　官  陳　筱　珮
                                             　 法　官  趙　春　碧
                                              　法　官　吳　重　政
右正本證明與原本無異。
如不服本判決應於收受送達後十日內向本院提出上訴書狀，其未敘述上訴之理由者並
得於提起上訴後十日內向本院補提理由書（均須按他造當事人之人數附繕本）。
                                                書記官　林  育　德
中      華      民      國　    九十一   年    　 六      月     十九   日
附錄：
槍砲彈藥刀械管制條例第十一條：
未經許可，製造、販賣或運輸第四條第一款所稱其他可發射金屬或子彈具有殺傷力之
各式槍砲者，處五年以上有期徒刑，併科新臺幣一千萬元以下罰金。
未經許可，轉讓、出租或出借前項所列槍砲者，處三年以上十年以下有期徒刑，併科
新臺幣七百萬元以下罰金。意圖供自己或他人犯罪之用，而犯前二項之罪者，處無期
徒刑或七年以上有期徒刑，併科新臺幣一千萬元以下罰金。未經許可，持有、寄藏或
意圖販賣而陳列第一項所列槍砲者，處一年以上七年以下有期徒刑，併科新臺幣七百
萬元以下罰金。
第一項至第三項之未遂犯罰之。
槍砲彈藥刀械管制條例第十二條：
未經許可，製造、販賣或運輸子彈者，處一年以上七年以下有期徒刑，併科新臺幣五
百萬元以下罰金。
未經許可，轉讓、出租或出借子彈者，處六月以上五年以下有期徒刑，併科新臺幣三
百萬元以下罰金。意圖供自己或他人犯罪之用，而犯前二項之罪者，處三年以上十年
以下有期徒刑，併科新臺幣七百萬元以下罰金。未經許可，持有、寄藏或意圖販賣而
陳列子彈者，處五年以下有期徒刑，併科新幣三百萬元以下罰金。
第一項至第三項之未遂犯罰之。
                                                                        Ｉ
